【裁判字號】    97,台上,5909
【裁判日期】    971120
【裁判案由】    違反毒品危害防制條例等罪
【裁判全文】
最高法院刑事判決            九十七年度台上字第五九０九號
上  訴  人  甲○○
選任辯護人  梁水源律師
上列上訴人因違反毒品危害防制條例等罪案件，不服台灣高等法
院中華民國九十七年九月五日第二審判決（九十七年度上訴字第
三二二一號，起訴案號：台灣板橋地方法院檢察署九十六年度偵
字第二二七０一號），提起上訴，本院判決如下：
    主  文
上訴駁回。
    理  由
按刑事訴訟法第三百七十七條規定：上訴於第三審法院，非以判
決違背法令為理由不得為之；是提起第三審上訴，應以原判決違
背法令為理由，係屬法定要件；如果上訴理由書狀並未依據卷內
訴訟資料具體指摘原判決不適用何種法則或如何適用不當，或所
指摘原判決違法情事顯與法律規定得為第三審上訴理由之違法情
形不相適合時，均應認其上訴為違背法律上之程式，予以駁回。
本件原判決撤銷第一審之科刑判決，改判仍論處上訴人甲○○販
賣第二級毒品罪刑（累犯，處有期徒刑七年二月）、又販賣第二
級毒品罪刑（累犯，處有期徒刑七年四月，應執行有期徒刑八年
）；已詳敘其認定所憑之證據及認定之理由；自形式上觀察，原
判決並無違背法令之情形。上訴人之上訴意旨略稱：(一)原判決係
以證人即對向共犯吳麗玲、顏燕池之自白、上訴人分別與吳麗玲
、顏燕池間之電話監聽譯文而為不利上訴人之認定。但上開監聽
譯文全文均未提及「毒品」，無從認定與毒品交易有關，且依監
聽譯文所載之對話內容，亦不足以推認上訴人有以新台幣（下同
）一千元販賣安非他命予顏燕池，不足佐證吳麗玲、顏燕池之自
白與事實相符，原判決採證違背證據法則，且有適用法則不當之
違法。(二)原判決以證人顏燕池於警詢之供述，距案發日較近，記
憶較深刻，且無其他被告或成員在場之壓力，或事後串謀而故為
迴護被告之機會，符合較可信之特別情況而為有證據能力之認定
。但警察之詢問，一般距案發時間較近，如以此即認被告以外之
人於警詢之供述為可信，自無需再由檢察官偵查訊問及法院於審
理中行詰問程序，原判決採信顏燕池警詢之供述有違證據法則，
且就顏燕池於偵查中之有利供述，未說明何以不足採納，亦有判
決理由不備之違法。(三)販賣毒品以意圖營利為要件，本件並未扣
得毒品、電子磅秤、分裝袋、出貨筆記等足以佐證上訴人有賺取
差價或買低賣高之營利意圖之事證，原判決以「苟無利可圖，應
無甘冒被查緝法辦之危險而平白為無償轉讓毒品之可能，是其販
入之價格必較售出之價格低廉，而有從中賺取買賣差價牟利之意
圖及事實」，而認上訴人有營利之意圖，有違證據法則及無罪推
定原則等語。
惟查：原判決以證人吳麗玲於偵查中及第一審審理中之證述，證
人顏燕池於警詢之供述，卷附之上訴人分別與吳麗玲、顏燕池間
之電話監聽譯文及上訴人坦承有與吳麗玲、顏燕池為如監聽譯文
所載之對話等證據，詳為說明其認定上訴人有分別販賣第二級毒
品甲基安非他命予吳麗玲、顏燕池犯行之理由，經核俱與卷內資
料相符，原判決採證認事並無違背證據法則，亦無適用法則不當
之違法。又上開監聽譯文內容雖無提及「毒品」，但吳麗玲證稱
係於民國九十六年五月十六日以電話向上訴人購買五百元之甲基
安非他命等語，核與該日上訴人與吳麗玲之電話監聽譯文所載：
「（吳麗玲）你在台北喔，五百元啦」、「（上訴人）好啦」相
符；而上訴人與顏燕池之電話監聽譯文如何與顏燕池於警詢供述
有以一千元向上訴人購買甲基安非他命等語相符，及本件雖無扣
得毒品、磅秤、分裝袋、帳冊等物品，但上訴人係意圖營利而有
上開二次販賣行為，原判決於理由欄貳、一、(二)(三)已詳為說明其
理由，所為論斷，合於經驗法則及論理法則。至證人顏燕池警詢
之供述，原判決於理由欄壹、一已詳為說明係審酌筆錄記載是否
完整、時間之間隔、有意識的迴避、受外力干擾等外部情況，而
認其符合刑事訴訟法第一百五十九條之二規定為有證據能力，尚
非僅以距案發日較近即認其警詢供述有證據能力，原判決此部分
之說明，於法尚無不合。另原判決既採信顏燕池警詢中不利之供
述，當然排除其偵查中有利之供述，因而未特別說明不採顏燕池
偵查中之供述，難謂係理由不備。上訴意旨(一)(二)(三)係徒憑己見，
就原審採證認事之適法職權行使及原判決已說明之事項，再為事
實上之爭執，俱非適法之上訴理由。其他上訴意旨或未依據卷內
資料具體指摘原判決究係如何違背法令，或單純為事實上之爭執
，殊非適法之第三審上訴理由。綜上，應認上訴人之上訴違背法
律上之程式，予以駁回。
據上論結，應依刑事訴訟法第三百九十五條前段，判決如主文。
中    華    民    國  九十七  年   十一   月   二十   日
                      最高法院刑事第八庭
                          審判長法官  林  永  茂
                                法官  吳  昆  仁
                                法官  蘇  振  堂
                                法官  蕭  仰  歸
                                法官  林  立  華
      本件正本證明與原本無異
                                      書  記  官
中    華    民    國  九十七  年   十二   月  二十七  日
                                                      Ｖ


司法院資訊處製作；財團法人民間司法改革基金會備份。
